【裁判字號】    98,上訴,1744
【裁判日期】    981005
【裁判案由】    強盜等
【裁判全文】
臺灣高等法院臺中分院刑事判決        98年度上訴字第1744號
上  訴  人
即  被  告  己○○
選任辯護人  劉思顯律師
上列上訴人因強盜等案件，不服臺灣臺中地方法院98年度訴字第
814號中華民國98年7月14日第一審判決（起訴案號：臺灣臺中地
方法院檢察署98年度偵字第1460、3964號），提起上訴，本院判
決如下：
    主    文
原判決關於犯罪事實一、（一）、（三）部分及定應執行刑部分
均撤銷。
己○○犯竊盜罪，處拘役肆拾伍日，如易科罰金，以新臺幣壹仟
元折算壹日，扣案之機車鑰匙壹支（未貼貼紙）沒收〔犯罪事實
一、（一）部分〕；又犯搶奪罪，處有期徒刑陸月〔犯罪事實一
、（三）部分〕。
其他上訴駁回。
搶奪罪撤銷改判部分及上訴駁回部分所各處之有期徒刑，應執行
有期徒刑陸年柒月。
    犯罪事實
一、己○○因積欠地下錢莊債務及失業缺錢花用，竟各別基於意
    圖為自己不法所有之犯意，為下列行為：
（一）於民國97年12月11日下午6時許，己○○行經臺中市○區
      ○○○路2段63巷10號前，見丁○○所有供其夫乙○○使
      用之車牌號碼FRB-228號機車停放在該處，以其所有之機
      車鑰匙1支（未貼貼紙）啟動該機車電門，竊取該機車留
      供己用。
（二）於97年12月27日上午7時許，己○○騎乘上開竊得之機車
      ，行經臺中市○區○○○路與五權五街口附近時，見甲○○手拿皮夾步行在其前方，即騎乘機車由後超車至甲○○
      前方，趁甲○○不注意之際，徒手搶奪甲○○手拿之皮夾
      1只〔內有新臺幣（下同）100元、鑰匙1支〕，得手後，
      即騎乘機車逃逸，並將現金花用殆盡，皮夾則隨意丟棄。
（三）於97年12月27日上午10時15分許，己○○騎乘上開竊得之
      機車，行經臺中市○區○○街99號前，見庚○○手拿LV牌
      皮夾自某便利商店步行出來，即騎乘機車由後超車至庚○○前方，趁庚○○疏於防備之際，徒手搶奪庚○○之LV
      牌皮夾1只（內有現金4千元、身分證、健保卡及金融卡各
      1張、信用卡3張、駕駛執照2張等物），得手後，騎乘機
      車離去，且將現金花用殆盡外，皮夾（含其內之證件等）
      則置於其向友人購得之車牌號碼OOY-803號重型機車（下
      稱己有機車）內。
（四）於98年1月3日晚間9時30分許，己○○騎乘上開竊得之機
      車，行經臺中市○區○○○路與華美街口附近，見戊○○
      將皮夾夾在腋下，沿同市○○街騎樓往向上北路方向步行
      返家，己○○認有機可趁，即將機車停在路旁，跑到戊○○面前，趁戊○○疏於防備之際，伸手搶奪戊○○之皮夾
      （內有現金1千元、健保卡2張、信用卡3張、金融卡3張）
      ，戊○○驚覺被搶，遂拉住皮夾，己○○見無法得逞，竟
      變更搶奪犯意，而基於強盜及傷害之故意，握拳接續毆打
      戊○○之臉、嘴及人中部位，致使戊○○受有嘴唇裂傷及
      紅腫瘀血等傷害，以此強暴手段致使戊○○不能抗拒，而
      強取戊○○之皮夾，得手後，旋騎乘機車離去，且將現金
      花用殆盡，皮夾則置於上開己有機車置物箱內。
（五）於98年1月4日下午6時10分許，己○○騎乘上開竊得之機
      車，行經臺中市○區○○路之復興郵局旁，見辛○○手拿
      紫色長皮夾1只，甫自便利商店走出，即騎乘機車至辛○○前方，趁辛○○疏於防備之際，徒手搶奪辛○○手拿之
      皮夾（內有現金8百元、身分證、健保卡及信用卡各1張）
      ，得手後，騎乘機車離去，除將現金花用殆盡外，該紫色
      皮夾（含前述證件等物）則置於上開己有機車置物箱內。
二、嗣於98年1月5日下午2時許，己○○步行前往臺中市○區○○路與五權西四街口，準備騎乘上開竊得之機車時，為埋伏
    員警查獲，並在其隨身背包內查扣得其所有供竊盜用之機車
    鑰匙1支（未貼貼紙），另扣得無積極證據證明供犯罪所用
    之手果刀各1支、機車鑰匙1支（有貼貼紙）、手套2雙及無
    殺傷力之改造玩具手槍，之後再帶同員警前往其己有機車停
    放處，並打開該機車置物箱供警搜索，為警扣得庚○○、戊○○、辛○○所有皮夾（含證件、信用卡等物，均已發還）
    ，而查悉上述竊盜機車、搶奪辛○○、庚○○及強盜戊○○
    之犯行，而己○○在有偵查犯罪權限之人員發覺前，即主動
    向員警供出搶奪甲○○之犯行，自首並接受本院裁判。
三、案經戊○○訴由臺中市警察局第一分局報請臺灣臺中地方法
    院檢察署檢察官偵查起訴。
    理    由
一、有關證據能力之說明：
（一）刑事訴訟法第159條之5規定：「（第1項）被告以外之人
      於審判外之陳述，雖不符前四條之規定，而經當事人於審
      判程序同意作為證據，法院審酌該言詞陳述或書面陳述作
      成時之情況，認為適當者，亦得為證據。（第2項）當事
      人、代理人或辯護人於法院調查證據時，知有第一百五十
      九條第一項不得為證據之情形，而未於言詞辯論終結前聲
      明異議者，視為有前項之同意。」，其立法意旨在於傳聞
      證據未經當事人之反對詰問予以核實，原則上先予排除，
      惟若當事人已放棄詰問或未聲明異議，基於證據資料愈豐
      富，愈有助於真實發現之理念，且強化言詞辯論原則，法
      院自可承認該傳聞證據例外擁有證據能力。經查，本案下
      列使用之非供述證據─車牌號碼FRB-228號機車之失車紀
      錄、車籍查詢基本資料、臺中市警察局車輛協尋及尋獲電
      腦輸入單各1紙、查扣之贓物照片及被害人乙○○、庚○○、辛○○出具之贓物認領保管收據各1紙、臺中市警察
      局第一分局受理各類案件紀錄表2紙、監視器翻拍畫面照
      片2紙、證人戊○○傷勢照片2紙，及證人即被害人乙○○
      、甲○○、庚○○、戊○○及辛○○於警詢中之陳述，性
      質上均屬傳聞證據，惟經檢察官、上訴人即被告己○○（
      下稱被告）及選任辯護人於本院準備程序時，均表示對上
      開證據之證據能力沒有意見，同意作為證據（見本院卷第
      45 頁），又本院審酌上開言詞陳述或書面陳述作成時之
      情況，查無其他不法之情狀，足認為得為本案之證據，依
      刑事訴訟法第159條之5之規定，有證據能力。
（二）扣案其中未貼貼紙之鑰匙1支，係被告所有供犯本案竊盜
      罪所用之物，非屬供述證據而無傳聞法則之適用。且上開
      扣案機車鑰匙1支（未貼貼紙），係由警員依法定程序合
      法扣得（見警察職權行使法第6條第1項第1、刑事訴訟法
      第88條、第130條），且亦與本案具有關聯性，當有證據
      能力。
二、訊據被告對犯罪事實欄一之（一）、（二）、（三）、（五
    ）之竊盜、搶奪犯行，固坦承不諱，惟矢口否認有何犯罪事
    實欄一之（四）之強盜犯行，辯稱：其當時是從戊○○背後
    搶奪其皮夾，而在與戊○○拉扯皮夾過程中，不小心揮打到
    戊○○的臉部，其不是從戊○○之正面搶奪其皮夾，也沒有
    揮拳毆打戊○○，其不是強盜財物云云。經查：
（一）被告於犯罪事實欄一之（一）、（二）、（三）、（五）
      所示時間、地點所為之竊盜、搶奪犯行，業據被告於警詢
      、偵查及原審、本院審理中坦承不諱（見警卷第14至17頁
      、偵查卷第5、6頁、原審卷第9至10、27、145頁、本院卷
      第64至65頁），核與證人即被害人乙○○、甲○○、庚○○及辛○○於警詢中證述之情節（見警卷第20至28、第33
      至35頁）大致相符，並有車牌號碼FRB-228號機車之失車
      紀錄、車籍查詢基本資料、臺中市警察局車輛協尋及尋獲
      電腦輸入單各1紙、查扣之贓物照片及被害人乙○○、庚○○、辛○○出具之贓物認領保管收據各1紙、臺中市警
      察局第一分局受理各類案件紀錄表2紙、監視器翻拍畫面
      照片2紙在卷可證（見警卷第61至62、64至68頁、原審卷
      第71頁），並有被告所騎乘用以搶奪之己有機車之鑰匙1
      支（未貼貼紙）扣案可證，足見被告此部分自白核與事實
      相符，堪以採信。是被告此部分之竊盜及搶奪犯行，均堪
      認定。
（二）有關犯罪事實欄一之（四）部分：
  １、證人戊○○於警詢時證稱：當時其從華美街騎樓往向上北
      路方向步行返家，突然驚覺一名穿著黑色衣服之陌生男子
      強行拉走其夾於腋下之皮夾，其驚覺皮夾遭搶，該歹徒得
      手後騎乘機車逃逸，當時歹徒在行搶過程中有使用拳頭重
      擊其臉部，造成其嘴唇破裂流血、瘀傷等傷害，其未前往
      醫院就醫，僅去藥局購買藥物自行塗抹等語（見警卷第30
      、31頁）。復於原審第一次審理中具結證稱：98年1月3日
      晚上9時30分許，其從向上北路步行返家，其走在騎樓時
      ，商家已打烊，有一部機車從馬路衝入騎樓內，搶匪下車
      搶其皮夾，當時皮夾是拿在手上，其本能的往回拉，搶匪
      就握拳打其之嘴巴及人中，接續打好幾下，其被打後因為
      恐懼害怕不敢反抗就鬆手，皮夾就被搶走，搶匪就騎機車
      離開，其發現牙齦流血，就高喊搶劫並衝到馬路上，其確
      定搶匪是從其前面行搶，並故意毆打其，搶匪不是不小心
      打到其的等語（見原審卷第88至89頁）。又其於原審合議
      審理中經詳加詰問仍為相同證述，並證稱：98年1月3日晚
      上9時許被搶時，其看到歹徒時，歹徒就在其正面開始搶
      其皮夾，當時歹徒距離其約一步距離，因為皮夾是其握在
      手中，其是用左手拿的很緊，走在騎樓下，有一頭戴安全
      帽的人過來就搶其之皮夾，其本能的捉緊皮夾，然後歹徒
      就用拳頭敲了其之人中及嘴部位置好幾下，其牙齦流血，
      且因為恐懼害怕就鬆手，皮夾就這樣被搶，歹徒是以拳頭
      連續朝其的臉部的人中及嘴部打了好幾下，歹徒打其時與
      其面對面，並非從其背後行搶的而不小心打到其臉部，且
      歹徒在動手打其之前，其用2手握緊皮夾，與歹徒一人握
      一半，其與歹徒僵持幾秒鐘，歹徒抽不走其之皮夾才打其
      等語（見原審卷第140至142頁），證人戊○○之證言互核
      大致相符，並無明顯矛盾之處。此外，並有98年1月5日拍
      攝之證人戊○○傷勢照片2紙、監視器畫面照片2紙在卷可
      稽（見警卷第59頁、原審卷第59頁）。
  ２、依證人戊○○所言及照片所示觀之，證人戊○○發現被告
      抓住皮夾時，即以手拉住皮夾，惟被告仍不放手，在與其
      僵持幾秒後，反接續毆打其之嘴及人中部位數次，致其疼
      痛、恐懼害怕而不敢反抗，終鬆手讓被告強取皮夾，足認
      被告於搶奪未能得手後，確已變更為強盜之犯意，以毆打
      證人戊○○嘴及人中部位之強暴方式，致使證人戊○○不
      能抗拒而鬆手，由被告強取皮夾，是被告於搶奪皮夾未遂
      後變更為強盜取財之犯行應堪認定。雖證人戊○○於原審
      審理中證稱：其之皮夾係握在手中遭被告行搶一節，與其
      在警詢中供稱係夾在腋下時遭被告行搶部分，前後不一。
      惟證人戊○○於原審審理中證稱：被搶當時皮夾是握在手
      上或夾在腋下，對其而言不是重要的細節，其現在已無法
      確定等語（見原審卷第140、141頁），且參諸證人戊○○
      於夜間步行騎樓時突遭被告行搶不成，旋遭被告毆打強取
      皮夾，其因突受攻擊驚嚇而對被遭搶前之細節記憶不一，
      亦符常情，是自難因此認定證人戊○○之證詞與事實不符
      而不足採信。
  ３、被告雖於本院審理中辯稱：其未曾毆打戊○○，其是從戊○○後面行搶，與戊○○拉拉扯扯過程中不小心打到戊○○的臉部云云。然倘被告係在證人戊○○後面拉扯皮夾，
      在被告與證人戊○○拉扯過程中，以被告壯碩身材（見警
      卷第58頁之被告照片）之拉扯力量，應遠超過身為女子之
      證人戊○○力量，則被告用力將皮夾往後（即往證人戊○○後面）拉扯時，縱證人戊○○用力往前拉，因被告旋又
      往後拉（按猶如拔河），在後拉之力量遠大於前拉之力量
      ，而削減前拉力量之情形下，衡情，證人戊○○前拉之力
      量，豈有可能使被告不小心打到證人戊○○嘴唇因而瘀腫
      出血之理？是被告所辯，已與常情不符，要難採信。再者
      被告上開於本院之辯解，亦與被告於警詢中所供稱：其都
      是直接搶奪，只有在搶奪第3件（按警詢訊問筆錄記載順
      序係指搶奪戊○○案件），一時緊張就用右手將被害人推
      倒在地並搶走皮包云云（見警卷第17頁）；於偵查中先供
      稱：其從後面一搶就走云云；經檢察官質之被害人稱被毆
      打嘴部時，改供稱：其一時緊張把她弄跌倒云云（見偵查
      卷第19頁）；於原審移審訊問時辯稱：其只是推被害人，
      因為從後面行搶，很緊張才推被害人，其不曉得被害人有
      無被推倒，其搶的時候，腳也有勾到被害人，其一拉皮包
      就離開，故不知道被害人有無倒地云云（見原審卷第10頁
      ），大相逕庭，益徵被告前開所辯，要屬畏罪卸責之詞，
      委無足取。
  ４、選任辯護人為被告辯護稱：依證人戊○○上開證言，足以
      證明證人戊○○於警覺皮夾遭搶後仍與被告一人握一半皮
      夾僵持來回拉扯數秒，證人戊○○並無畏懼被告之情形，
      況且證人戊○○亦證稱皮夾被搶後猶高喊搶劫並衝到馬路
      上，縱然被告於掠奪之際或不免於暴行，但證人戊○○並
      未喪失意思自由，尚未達於無法抗拒或不能抗拒之情形，
      被告行為應屬搶奪云云。按強盜罪之成立，以意圖為自己
      或第三人不法之所有，施以強暴、脅迫、藥劑、催眠術或
      他法，至使不能抗拒而取他人之物或使其交付者為構成要
      件。所稱「至使不能抗拒」係指行為人所施之強暴、脅迫
      等不法行為，在事實上，已達於使被害人無法抗拒或不能
      抗拒之程度而言；至所謂強暴脅迫手段，祇須抑壓被害人
      之抗拒，足以喪失其意思自由為已足，縱令被害人實際並
      無抗拒行為，仍於強盜罪之成立，不生影響；又刑法上所
      稱「強暴」，乃指一切有形力即物理力之行使而言，不問
      其係對人或對物為之均包括在內（最高法院30年上字第30
      23號判例、86年度臺上字第3143號、92年度臺上字第2982
      號、81年度臺上字第2342號判決要旨可資參照）。證人戊○○因遭被告毆打嘴唇及人中部位，而受有嘴唇紅腫瘀傷
      等傷害，業經證人戊○○證述明確，並有傷勢照片在卷可
      憑，已如前述。又本案案發時間為晚間時分，證人戊○○
      為單身1人步行在商家已打烊之騎樓內，且係女子，而被
      告為身強力壯之男子，並於搶拉證人戊○○皮夾不成後，
      即握拳接續毆打證人戊○○嘴部及人中部位數下，證人戊○○因疼痛畏懼而不敢反抗，而鬆手任令被告強取其皮夾
      等情，業經證人戊○○於原審審理中證述明確，前已詳述
      ，依當時客觀情形，證人戊○○實已不能抗拒，且證人戊○○亦稱因遭被告毆打而未抗拒（見原審卷第89頁），足
      證證人戊○○當時意思自由已遭壓制，故被告之強暴行為
      ，已使證人戊○○達於不能抗拒之程度，應足認定。再者
      ，被告強拉皮夾之初，縱意在搶奪，惟遭證人戊○○發覺
      後，變更犯意為強盜，進而施強暴手段致使不能抗拒，而
      劫取財物，其意圖為自己不法所有取得他人財物之犯意，
      始終一貫，僅於中途變更搶奪手段為強取而已，先前之搶
      奪行為，即為強盜行為之一部，應僅成立強盜罪（最高法
      院89年度臺上字第132號判決可供參照）。是以，被告起
      初雖意在搶奪，遭證人戊○○發覺後而與被告來回拉扯皮
      夾數秒，被告當時尚未施強暴手段，證人戊○○之意思自
      由尚未遭壓制，故不能以證人戊○○有與被告來回拉扯皮
      夾，即推論其未達不能抗拒程度，致與構成要件相違，嗣
      後被告見無法取得皮夾，乃變更為強盜之犯意，而施強暴
      手段，毆打證人戊○○嘴部及人中部位，證人戊○○因被
      告之強暴手段而不能抗拒，此由證人戊○○證稱：歹徒用
      拳頭敲了其人中及嘴部位置好幾下，其牙齦流血，其因為
      恐懼害怕就鬆手，皮夾就這樣被搶等語（見原審卷第140
      頁）可得而知，其之陳述亦符客觀情狀。雖被告於皮夾得
      手後即離去，證人戊○○有高喊搶劫並衝到馬路之情事，
      但此係為被告強暴手段結束後，證人戊○○之意思自由未
      再遭受壓制之反應。亦即，被害人是否達於不能抗拒程度
      ，應以強盜之強暴、脅迫等不法手段實施時為判斷，不能
      以該不法手段實施前後之被害人反應，反推認為不法手段
      實施時被害人並未達不能抗拒程度。綜上，被告所為確係
      強盜行為而非搶奪至明。是辯護人上開辯護意旨，尚有誤
      會。
（三）綜上所述，可見被告所辯係卸責之詞，不足採信。本件事
      證明確，被告此部分強盜犯行，亦堪認定。
三、論罪科刑：
（一）按犯強盜罪，於實施強暴行為之過程中，如別無傷害之故
      意，僅因拉扯致被害人受有傷害，乃施強暴之當然結果，
      固不另論傷害罪；然因強盜罪非以傷害人之身體為當然之
      手段，若具有傷害犯意且發生傷害之結果，如經合法告訴
      ，且自應另負傷害罪責另論傷害罪（最高法院98年度臺上
      字第1145號、92年度臺上字第2184號判決意旨參照）。是
      核被告如犯罪事實欄一、（一）所為，係犯刑法第320條
      第1項之竊盜罪；如犯罪事實欄一、（二）、（三）、（
      五）所為，係犯刑法第325條第1項之搶奪罪；如犯罪事實
      欄一、（四）所為，係犯刑法第277條第1項之傷害罪及第
      328條第1項之強盜罪，檢察官認被告此部分所為係犯刑法
      第325條第1項之搶奪罪，尚有未洽，惟起訴之基本事實同
      一，本院自應變更起訴法條。
（二）又被告如犯罪事實欄一、（四）所為，係以一傷害被害人
      戊○○之行為，致使被害人戊○○不能抗拒而強取其財物
      ，而觸犯傷害罪及強盜取財罪2罪名，為想像競合犯，應
      依刑法第55條之規定，應從一重論以強盜取財罪。又被害
      人戊○○於98年1月3日晚間11時許至臺中市警察局第一分
      局公益路派出所報案時，業就傷害部分提出告訴，有該警
      詢附卷筆錄可參（見原審卷第184頁），檢察官雖誤認告
      訴人戊○○就傷害部分未提出告訴，而未就傷害部分提起
      公訴，惟此與業據起訴經判決有罪之強盜罪間有想像競合
      犯之裁判上一罪關係，為起訴效力所及，本院自得併予審
      理。
（三）被告所犯上開5罪間，犯意各別，行為互殊，應分論併罰
      。
（四）按刑法第62條所規定之自首，以對於未發覺之罪，向有偵
      查權之機關或公務員自承犯罪，進而接受裁判為要件。又
      刑法第62條所謂發覺，固非以有偵查犯罪權之機關或人員
      確知其人犯罪無誤為必要，而於對其發生嫌疑時，即得謂
      為已發覺；但此項對犯人之嫌疑，仍須有確切之根據得為
      合理之可疑者，始足當之，若單純主觀上之懷疑，要不得
      謂已發生嫌疑（最高法院72年臺上字第641號判例意旨參
      照）。此外，刑法第62條所謂自首，祇以犯人在犯罪未發
      覺之前，向該管公務員申告犯罪事實，而受裁判為已足，
      並不以使用自首字樣為必要（最高法院88年度臺上字第87
      7號判決意旨參照）。經查，被告騎乘所竊得之車牌號碼
      FRB-228號機車，在臺中市警察局第一分局轄區搶奪證人
      庚○○及強盜證人戊○○之犯行後，臺中市警察局第一分
      局員警調閱搶案附近之監視器畫面，查悉搶嫌係騎乘上開
      機車犯案後，員警旋於98年1月4日在臺中市西區○○○○
      路與南屯路口處查獲該機車，並派員在該處埋伏，而於翌
      日中午，見被告步行至該機車停放處，並以鑰匙啟動機車
      電門，即上前表明身分盤查被告，並詢問被告如何到達現
      場，被告表示係騎乘己有上開機車到場且同意員警前往檢
      視該機車，員警即自被告己有機車置物箱內起出證人庚○○、辛○○及戊○○之皮夾（內有證件等物），懷疑被告
      涉嫌此3件犯行後，被告始被動坦承此3件犯行，惟於員警
      發覺前，主動供出搶奪被害人甲○○部分之犯行（按被害
      人甲○○並未報案），自首接受裁判等情，業據證人壬○○警員於原審審理中證述明確（見原審卷第53至54頁），
      並有證人壬○○製作之職務報告書2份及本院電話紀錄表1
      份在卷可稽（見警卷第6頁、原審卷第62、70頁），足見
      被告搶奪被害人甲○○部分之犯行，係在警察未發覺前，
      被告即自首犯行，符合自首規定，爰依刑法第62條前段規
      定，減輕其刑；而被告其餘之竊盜、搶奪、強盜犯行，係
      在被告未供出前，警察即調閱監視器畫面，依監視器畫面
      中之搶嫌騎乘之車牌，及自被告己有機車置物箱內起出證
      人庚○○、辛○○及戊○○之皮夾為根據，得出此部分4
      件案件係被告所為之合理可疑，自非屬單純主觀之懷疑，
      依據上開說明，自與自首規定不符，不得減輕其刑。
（五）原審法院因認被告有關犯罪事實一、（二）、（四）、（
      五）之罪證明確，就犯罪事實一、（四）部分，依刑事訴
      訟法第300條規定變更起訴法條為刑法第328條第1項，及
      適用刑法第325條第1項、第328條第1項、第277條第1項、
      第55條、第62條前段、刑法施行法第1條之1第1項、第2項
      前段等規定，並審酌被告適值青壯之年，不知憑一己之力
      謀生，竟以前開方式搶奪及強盜他人財物，其動機及目的
      均不足取，且其對婦女為搶奪、強盜財物，對社會治安實
      已構成重大威脅，且造成被害人精神上重大之傷害，其惡
      性非輕，坦承部分犯行等一切情狀，分別量處如附表編號
      (二)、(四)、(五)所示之刑，以示懲儆。核其此部分認事用法均
      無違誤，量刑亦屬妥適，應予維持。被告此部分上訴未提
      出任何有利之事證，其上訴為無理由，應予以駁回。
（六）原審就犯罪事實一、（一）、（三）部分，以被告之罪證
      明確，予以論罪科刑，固非無見，被告於本院審理期間與
      被害人乙○○、庚○○達成和解，有和解書2份在卷可按
      （見本院卷第51、54頁），原審就此未及審酌，尚有未洽
      ，被告此部分上訴意旨請求從輕量刑等語，即屬有理由，
      自應由本院就此部分及定應執行刑部分均予以撤銷改判。
      爰審酌被告不知憑一己之力謀生，竟以前開方式竊盜、搶
      奪他人財物，其動機及目的均不足取，且對社會治安實已
      構成危害，且造成被害人精神上重大之傷害，其惡性非輕
      ，然其犯後坦承竊盜、搶奪犯行，並衡以被告犯罪之動機
      、目的及智識程度，且與被害人乙○○、庚○○達成和解
      ，足認有悔意等一切情狀，分別量處如主文第2項所示之
      刑，就科處拘役部分，諭知易科罰金之折算標準，並就犯
      罪事實一、（三）之搶奪部分與上訴駁回部分定其應執行
      刑，以茲儆懲。
（七）至扣案機車鑰匙2支，其中未貼貼紙之機車鑰匙1支，係被
      告所有供犯本案竊盜罪所用之物，業經被告陳明在卷（見
      原審卷第56頁），應依刑法第38條第1項第2款之規定，予
      以宣告沒收。另扣案之無殺傷力之改造手槍1支、水果刀1
      支、棉質手套1雙、背包1個及其上有貼紙之機車鑰匙1支
      ，非被告供犯本罪所用之物，業經被告供述在卷（見原審
      卷第56頁），且查無證據證明係供犯本罪所用之物，爰不
      為沒收之諭知，併此敘明。
據上論斷，應依刑事訴訟法第368條、第369條第1項前段、第364
條、第299條第1項前段、第300條，刑法第320條第1項、第325條
第1項、第51條第5款、第41條第1項前段、第38條第1項第2款，
刑法施行法第1條之1第1項、第2項前段，判決如主文。
本案經檢察官丙○○到庭執行職務。
中    華    民    國    98    年    10    月    5     日
            刑事第十二庭  審判長法  官  康  應  龍
                                法  官  黃  家  慧
                                法  官  楊  真  明
以上正本證明與原本無異。
竊盜部分不得上訴。
搶奪及強盜部分得上訴。
如不服本判決應於收受送達後十日內向本院提出上訴書狀，其未
敘述上訴理由者，並得於提起上訴後十日內向本院補提理由書（
均須按他造當事人之人數附繕本）「切勿逕送上級法院」。
                                書記官  李  淑  芬
中    華    民    國    98    年    10    月    5     日
附表：
┌──┬──────────┬──────────────────────────┐
│編號│   犯 罪 事 實      │  罪 名 及 應 處 之 刑                              │
├──┼──────────┼──────────────────────────┤
│ (一) │犯罪事實欄一、（一）│己○○犯竊盜罪，處拘役肆拾伍日，如易科罰金，以新臺幣│
│    │                    │壹仟元折算壹日，扣案機車鑰匙壹支沒收。              │
├──┼──────────┼──────────────────────────┤
│ (二) │犯罪事實欄一、（二）│己○○犯搶奪罪，處有期徒刑伍月。                    │
├──┼──────────┼──────────────────────────┤
│ (三) │犯罪事實欄一、（三）│己○○犯搶奪罪，處有期徒刑陸月。                    │
├──┼──────────┼──────────────────────────┤
│ (四) │犯罪事實欄一、（四）│己○○犯強盜罪，處有期徒刑伍年陸月。                │
├──┼──────────┼──────────────────────────┤
│ (五) │犯罪事實欄一、（五）│己○○犯搶奪罪，處有期徒刑柒月。                    │
└──┴──────────┴──────────────────────────┘
附錄本判決論罪科刑法條
中華民國刑法第320條第1項：
  意圖為自己或第三人不法之所有，而竊取他人之動產者，為竊
  盜罪，處5年以下有期徒刑、拘役或5百元以下罰金。
中華民國刑法第325條第1項：
  意圖為自己或第三人不法之所有，而搶奪他人之動產者，處6
  月以上5年以下有期徒刑。
中華民國刑法第328條第1項：
  意圖為自己或第三人不法之所有，以強暴、脅迫、藥劑、催眠
  術或他法，至使不能抗拒，而取他人之物或使其交付者，為強
  盜罪，處5年以上有期徒刑。


司法院資訊處製作；財團法人民間司法改革基金會備份。
